臺灣臺北地方法院刑事判決
110年度審交易字第761號
公  訴  人  臺灣臺北地方檢察署檢察官
被      告  李勝峰



上列被告因過失傷害案件，經檢察官提起公訴（110年度調偵字
第2528號）後，被告於本院審理中就被訴事實為有罪之陳述，經
檢察官聲請改依協商程序而為判決，本院予以同意，判決如下：
    主      文
李勝峰犯過失傷害罪，處拘役伍日，如易科罰金，以新臺幣壹仟
元折算壹日。
    事實及理由
一、本件犯罪事實及證據，除引用附件檢察官起訴書之記載外，
    另據被告於本院審理時坦承犯行，核其自白，與起訴書所載
    事證相符，可認屬實，本案事證明確，被告犯行堪予認定，
    應依法論科。
二、論罪科刑：　
　  核被告所為，係犯刑法第284條前段過失傷害罪。依認罪協
    商結果判決如主文所示，並諭知易科罰金之折算標準。
三、除有刑事訴訟法第455條之4第1項第1款於本訊問程序終結前
    ，被告撤銷協商合意或檢察官撤回協商聲請者；第2款被告
    協商之意思非出於自由意志者；第4款被告所犯之罪非第455
    條之2第1項所定得以協商判決者；第6款被告有其他較重之
    裁判上一罪之犯罪事實者；第7款法院認應諭知免刑或免訴
    、不受理者情形之一，及違反同條第2項「法院應於協商合
    意範圍內為判決；法院為協商判決所科之刑，以宣告緩刑或
    2年以下有期徒刑、拘役或罰金為限」之規定者外，檢察官
    與被告均不得上訴。如有前述得上訴之情形，得自收受判決
    送達之翌日起20日內，向本院提出上訴書狀，上訴於第二審
    法院，併予敘明。
據上論斷，應依刑事訴訟法第455條之2第1項、第455條之8、第4
54條、第455條，刑法第284條前段、第41條第1項前段，判決處
刑如主文。
本案經檢察官鄧定強、陳品妤提起公訴、檢察官邱曉華到庭執行
職務。
中    華    民    國    111   年     9    月     5    日
                  刑事第二十庭    法  官  洪英花
以上正本證明與原本無異。
不得上訴。
                                  書記官  洪啟瑞
中    華    民    國    111   年     9    月     6    日
附錄本案論罪科刑依據法條全文：
中華民國刑法第284條
（過失傷害罪）
中華民國刑法第284條
因過失傷害人者，處 1 年以下有期徒刑、拘役或 10 萬元以下
罰金；致重傷者，處 3 年以下有期徒刑、拘役或 30 萬元以下
罰金。
附件：
臺灣臺北地方檢察署檢察官起訴書
                                   110年度調偵字第2528號
　　被　　　告　李勝峰　男　27歲（民國00年0月00日生）
　　　　　　　　　　　　住○○市○○區○○街00號2樓
                        居新北市○○區○○路00號4樓
　　　　　　　　　　　　國民身分證統一編號：Z000000000號
上列被告因過失傷害案件，業經偵查終結，認應提起公訴，茲將
犯罪事實及證據並所犯法條分敘如下：
　　　　犯罪事實
一、李勝峰為無汽車駕駛執照之人，仍於民國110年2月18日下午
    7時10分許，駕駛車牌號碼000-0000號自用小客車，沿新北
    市新店區光明街往臺北市方向行駛，行經光明街172號前時
    ，本應注意汽車行駛時，駕駛人應注意車前狀況，並隨時採
    取必要之安全措施，而依當時天候晴、夜間有照明、柏油路
    面乾燥、無缺陷、無障礙物、視距良好等情，並無不能注意之
    情事，竟疏未注意車前狀況，即貿然直行，不慎追撞同向前
    方楊淑錦所騎乘之車牌號碼000-000號普通重型機車，致楊
    淑錦人車倒地，因而受有左肩膀挫傷、左手肘挫擦傷、雙膝
    挫傷、左膝擦傷、左腳踝擦傷、右側膝部半月板破裂併前十
    字韌帶拉傷之傷害。李勝峰於肇事後，於未經具有偵查犯罪
    職權之機關或公務員發覺前，即向據報到場處理事故之警員
    坦承為肇事人，而自首接受裁判。
二、案經楊淑錦告訴及新北市政府警察局新店分局報告偵辦。
　　　　證據並所犯法條
一、證據清單及待證事實：
編號 證據名稱 待證事實 1 被告李勝峰於偵查中之自白 坦承其於前揭時、地，無駕駛執照駕駛汽車，未注意車前狀況，即貿然直行，不慎撞擊告訴人楊淑錦所騎乘機車，致告訴人受有如犯罪事實欄所載傷勢之事實。 2 證人即告訴人楊淑錦於警詢及偵查中之證述 證明全部犯罪事實。 3 道路交通事故現場圖、補充資料表、談話紀錄表、調查報告表（一）、（二）、照片黏貼紀錄表各1份、現場監視器暨行車紀錄器錄影畫面光碟1片 證明本案交通事故之事發時間、地點、經過及肇事車輛外觀情形。 4 新北市政府警察局道路交通事故初步分析研判表、公路監理電子閘門汽車駕駛人查詢結果各1份 證明被告當時無駕駛執照駕駛汽車，且未注意車前狀況，即貿然直行而有過失之事實。 5 天主教耕莘醫療財團法人耕莘醫院乙種診斷證明書2紙 證明告訴人於案發當時至該院急診就診，且受有如犯罪事實欄所載傷勢之事實。 
二、核被告所為，係犯刑法第284條前段之過失傷害罪嫌。又被
    告無駕駛執照駕駛上開汽車，因而致告訴人受傷，請依道路
    交通管理處罰條例第86條第1項規定，加重其刑。另被告於肇
    事後，於處理人員前往現場處理時在場，並當場承認為肇事
    人，而自首接受裁判，有道路交通事故肇事人自首情形紀錄
    表1紙存卷可按，請依刑法第62條前段規定，量處適當之刑
    。
三、依刑事訴訟法第251條第1項提起公訴。
　　此　致
臺灣臺北地方法院
中　　華　　民　　國　 110　　年　　11　　月　　30　　日
　　　　　　　　　　　　　檢　察　官　  鄧  定  強
                                        陳  品  妤
本件正本證明與原本無異
中　　華　　民　　國　 110　　年　　12　　月　　14　　日
  　　　　　　　　　　　　書　記　官    王  珍  婷
附錄本案所犯法條全文
中華民國刑法第284條
因過失傷害人者，處 1 年以下有期徒刑、拘役或 10 萬元以下
罰金；致重傷者，處 3 年以下有期徒刑、拘役或 30 萬元以下
罰金。
道路交通管理處罰條例第86條
（刑責之加重及減輕）
汽車駕駛人，無駕駛執照駕車、酒醉駕車、吸食毒品或迷幻藥駕
車、行駛人行道或行經行人穿越道不依規定讓行人優先通行，因
而致人受傷或死亡，依法應負刑事責任者，加重其刑至二分之一
。
汽車駕駛人，在快車道依規定駕車行駛，因行人或慢車不依規定
，擅自進入快車道，而致人受傷或死亡，依法應負刑事責任者，
減輕其刑。